臺灣高等法院刑事裁定
111年度抗字第1475號
抗  告  人
即  被  告  李柏燊




上列抗告人因詐欺等案件，不服臺灣新北地方法院中華民國111
年9月5日裁定（111年度金訴字第916號），提起抗告，本院裁定
如下：
    主  文
抗告駁回。                                             
    理  由
一、原裁定意旨略以：抗告人即被告李伯燊（下稱被告）係於民
    國111年8月2日收受原審法院111年度金訴字第916號判決，
    然被告於同年8月26日始向其執行中之監所長官提出上訴，
    顯已逾越上訴期間，其上訴違背法律上之程式，且無從補正
    ，而予駁回等語。
二、抗告意旨略以：被告不悉法律，不知上訴期間之計算包含例
    假日及國定假日，原裁定亦未標示上訴期間之計算包含假日
    ，請求撤銷原裁定云云。
三、按當事人對於下級法院之判決有不服者，得上訴於上級法院
    ；上訴期間為20日，自送達判決後起算；此項期間之計算，
    係依民法之規定，刑事訴訟法第344條第1項、第349條前段
    、第65條定有明文。而以日、星期、月或年定期間者，其始
    日不算入，並以期間末日之終止，為期間之終止；期間之末
    日為星期日、紀念日或其他休息日時，始以其休息日之次日
    代之，此觀民法第120條第2項、第121條第1項及第122條之
    規定即明。次按提起上訴，應以上訴書狀提出於原審法院為
    之；不服地方法院之第一審判決而上訴者，應向管轄第二審
    之高等法院為之；原審法院認為上訴不合法律上之程式或法
    律上不應准許或其上訴權已經喪失者，應以裁定駁回之，刑
    事訴訟法第350條第1項第361條第1項、第362條第1項前段亦
    分別定有明文。又監所與法院間無在途期間可言，是上訴人
    或抗告人在監獄或看守所，如向該監所長官提出上訴或抗告
    書狀，因不生扣除在途期間之問題，故必在上訴或抗告期間
    內提出者，始可視為上訴或抗告期間內之上訴或抗告；如逾
    期始向該監所長官提出上訴或抗告書狀，即不得視為上訴、
    抗告期間內之上訴、抗告，雖監所長官即日將上訴、抗告書
    狀轉送法院收文，因無扣除在途期間之可言，其上訴、抗告
    仍屬已經逾期（最高法院86年台抗字第80號刑事裁定意旨參
    照）。
四、經查：被告因詐欺等案件，於原審法院準備程序坦承犯行，
    並捨棄就審期間（見原審卷第83頁），原審法院合議庭乃裁
    定改依簡式審判程序審理（見原審卷第87頁）。嗣於111年7
    月21日以111年度金訴字第916號判處被告應執行有期徒刑1
    年10月，該判決於111年8月2日送達於法務部○○○○○○○○○○○由
    被告親自簽名捺指印收受送達，有原審法院送達證書在卷可
    佐（見原審卷第149頁）。從而，被告之上訴期間應自其收
    受送達之次日即111年8月3日起，算至同年月23日屆滿。然
    被告遲至同年月26日始提出刑事上訴狀於其監所長官，此有
    被告刑事上訴狀及其上法務部○○○○○○○○戒護科收狀戳章印文
    在卷可參（見原審卷第173至177頁），揆諸前開說明，被告
    之上訴顯已逾越上訴期間而屬不合法律上之程式，是原審法
    院裁定駁回其上訴，核無違誤。抗告意旨猶執前詞指摘原裁
    定不當，為無理由，應予駁回。
據上論斷，應依刑事訴訟法第412條，裁定如主文。
中　　華　　民　　國　　111 　年　　9 　　月　　28　　日
                  刑事第一庭    審判長法　官  周煙平
                                      法　官  游士珺
                                      法　官  吳炳桂
以上正本證明與原本無異。
如不服本裁定，應於收受送達後五日內向本院提出抗告狀。
　　　　　　　　　　　　　　　　　　　書記官  鄭舒方
中　　華　　民　　國　　111 　年　　9 　　月　　28　　日